臺灣宜蘭地方法院刑事判決　　　　　　　 94年度易字第127號
　　公　訴　人　臺灣宜蘭地方法院檢察署檢察官
　　被　　　告　乙○○
上列被告因詐欺案件，經檢察官提起公訴（93年度偵緝字第176號）
，本院判決如下：
    主  文
乙○○無罪。
    理  由
一、公訴意旨略以：
（一）被告乙○○，原係鑫品洋國際有限公司負責人。乙○○個
      人，在花蓮企業銀行宜蘭分行支票帳戶（帳號：0000
      00000）自９３年１月９日起即有拒絕往來退票紀錄
      。又，乙○○個人在華南商業銀行宜蘭分行支票帳戶（帳
      號：000000000）自９３年３月２５日起亦有拒
      絕往來退票紀錄。另，乙○○個人，在９２年、９３年間
      最近一年退票張數３２張，金額達新台幣（下同）三百四
      十二萬九千七百二十三元。
（二）鑫品洋國際有限公司（負責人：乙○○），在第一銀行宜
      蘭分行（帳號：000000000）支票帳戶）自９３
      年１月１２日起即有支票退票註銷紀錄，自９３年３月２
      ５日起即有拒絕往來退票紀錄。在華南商業銀行宜蘭分行
      支票帳戶（帳號：000000000）自９３年５月３
      日起亦有拒絕往來退票紀錄。另，鑫品洋國際有限公司，
      在９２年、９３年間最近一年退票總張數３８張，金額達
      六百四十萬三千九百六十五元。總計，乙○○與其經營之
      鑫品洋國際有限公司，自９３年１月９日有拒絕往來退票
      紀錄起，退票金額高達九百八十三萬三千六百八十八元。
（三）被告乙○○明知於９３年１月９日起即有拒絕往來退票紀
      錄，財務出現危機，且支票已無信用，沒錢付款買貨亦不
      應以無法兌現支票支付貨款，竟於９３年１月間，意圖為
      自己不法之所有，向未有生意往來不知其信用狀況之喬聯
      線業有限公司（代表人丙○○）表明擬訂貨一批（鬆緊帶
      及棉繩成衣之物料），合計十九萬七千七百四十一元（公
      訴人誤植為十八萬八千三百二十五元），並要求喬聯線業
      有限公司分別開立統一發票兩紙，一紙十一萬二千八百七
      十六元（買受人為鑫品洋國際有限公司），一紙八萬四千
      八百六十五元（指明買受人為萬松紡織有限公司），喬聯
      線業有限公司因此陷於錯誤而將上開貨物全部交給鑫品洋
      國際有限公司簽收，統一發票亦已申報。詎
    1.十一萬二千八百七十六元貨款部分：
　　　被告乙○○於９３年２月底，以鑫品洋國際有限公司，在
      第一銀行宜蘭分行的支票帳戶（帳號：00000000
      0號、自９３年１月１２日起即有支票退票註銷紀錄，於
      ９３年３月２５日起即有拒絕往來退票紀錄），開立一張
      支票（面額十一萬二千八百七十六元、票載發票日９３年
      ４月３０日），以支付此部分貨款。俟經喬聯線業有限公
      司，屆期提示上開支票因拒絕往來戶而退票。
    2.八萬四千八百六十五元貨款部分：
　　　被告乙○○則要求喬聯線業有限公司向萬松紡織有限公司
      收取，喬聯線業有限公司向萬松紡織有限公司欲收取此部
      份貨款時，萬松紡織有限公司則退還二萬多元貨物及給付
      五萬多元。
    3.被告乙○○事後避不見面，經喬聯線業有限公司事後查證
      ，鑫品洋國際有限公司用量根本不需要那麼多，且未退回
      喬聯線業有限公司，反而將近四分之一之貨轉至別家工廠
      ，另四分之一轉賣萬松紡織有限公司，始知受騙。
（四）因認被告涉有刑法第三百三十九條第一項詐欺罪嫌。
二、按犯罪事實應依證據認定之，無證據不得認定犯罪事實。又
    不能證明被告犯罪者，應諭知無罪之判決，刑事訴訟法第一
    百五十四條第二項、第三百零一條第一項前段分別定有明文
    。又認定不利於被告之事實，須依積極證據，苟積極證據不
    足為不利於被告事實之認定時，即應為有利於被告之認定，
    更不必有何有利之證據（最高法院30年上字第816 號判例參
    照）。而所謂認定犯罪事實之證據，係指足以認定被告確有
    犯罪行為之積極證據而言，其為訴訟上之證明，須於通常一
    般之人均不致有所懷疑，而得確信其為真實之程度者，始得
    據為有罪之認定，如未能發現相當之證據，或證據不足以證
    明，自不能以推測或擬制之方法，以為裁判之基礎。（最高
    法院29年上字第3105號、40年台上字第86號、76台上4986號
    判例參照）。又告訴人之指訴係以使被告受刑事訴追為目的
    ，是其陳述是否與事實相符，仍應調查其他證據以資審認（
    最高法院52年台上字第1300號判例參照）。
三、查，公訴人認被告涉有詐欺犯行，係以：
（一）被告乙○○於９３年１月間，以鑫品洋國際有限公司名義
      向告訴人喬聯線業有限公司訂購價值十九萬七千七百四十
      一元貨物，告訴人公司已交給被告收訖，業據(一)被告乙○
      ○供述；(二)告訴人喬聯線業有限公司代表人丙○○指述；
      (三)告訴人公司的出貨憑單、統一發票在卷可佐。
（二）被告明知其於９３年１月９日起即有拒絕往來退票紀錄，
      財務出現危機，且支票已無信用，沒錢付款買貨並無法以
      支票支付貨款，有法務部票據信用資訊連結作業查詢之被
      告乙○○個人退票資料及被告乙○○經營之鑫品洋國際有
      限公司退票情形表在卷可佐。
（三）被告已有進帳二百三十九萬三千二百七十五元（其中包括
      本件爭貨物的成品「選舉外套」三萬多套的貨款亦已收取
      完畢），卻不支付告訴人公司十九萬七千七百四十一元貨
      款，業據(一)萬松紡織有限公司負責人證述；(二)萬松紡織有
      限公司支付給鑫品洋國際有限公司的付款明細、付款簽收
      簿匯款單在卷。
四、訊據被告對於在九十三年一月間，以鑫品洋國際有限公司（
    以下稱鑫品洋公司）向告訴人喬聯線業有限公司（以下稱喬
    聯公司）訂購價值十九萬七千七百四十一元貨物，喬聯公司
    已將貨物交其收受；且其於九十三年一月九日起即有拒絕往
    來退票紀錄；以及被告自萬松紡織有限公司（以下稱萬松公
    司）收受二百三十九萬三千二百七十五元之貨款之事實均供
    承不諱，惟堅決否認有公訴人所指之詐欺犯行，辯稱：其因
    一時週轉不靈而未能付款，其自始即無詐騙喬聯公司之犯意
    等語。
五、經查：
（一）被告前後向喬聯公司訂貨共十九萬七千七百四十一元，並
      表明將其中值八萬四千八百六十五元貨物轉給萬松公司，
      且轉讓之貨款業已由萬松公司與喬聯公司會算清楚，業據
      被告供承在卷，核與萬松公司負責人甲○○、喬聯公司負
      責人簡清標於本院審理時證述情節大致相符，並有喬聯公
      司開立買受人萬松公司，品名：久帶、棉繩，日期九十三
      年二月十二日、金額八萬四千八百六十五元之統一發票一
      紙在卷可稽（偵字第2612 號卷第2頁），核與喬聯公司負
      責人丙○○於本院審理時證述相符，足認被告此部分貨款
      自始即無不法所有之意圖，已甚明確。
（二）又被告自九十三年一月三十日起至九十三年三月三十日止
      ，陸續自萬松公司收受已製作之選舉外套貨款共二百三十
      九萬三千二百七十五元，業據被告供承在卷，核與萬松公
      司負責人甲○○於本院審理時證述情節相符，並有萬松公
      司給付鑫品洋公司貨款明細表、鑫品洋簽收貨款之付款簽
      收簿及萬松公司匯款給鑫品洋公司之台灣中小企銀銀行跨
      行匯款入戶電匯申請書在卷可稽（偵緝字第176 號卷第58
      頁至62頁），是被告向喬聯公司訂貨之際，並非欠缺償還
      所訂十九萬七千七百四十一元貨款之能力，亦屬灼然；又
      被告向萬松公司收受之上開貨款，先予支付員工薪資及部
      分應付他人貨款，亦據被告供承在卷，並有鑫品洋公司給
      付一月份員工薪資共九十三萬零七百四十二元、二月份員
      工薪資九十八萬四千六百四十五元、三月分員工薪資五十
      五萬七千七百五十七元之郵政存簿儲金薪資存款團體戶存
      款單多紙在卷可稽，而由被告所付之員工薪資超過應付喬
      聯公司之貨款甚鉅，更足徵被告自始並非無償還喬聯公司
      貨款能力；再參以被告係自九十三年一月二日起陸續向喬
      聯公司訂貨，業據喬聯公司負責人丙○○指述在卷，並有
      喬聯公司出貨給鑫品洋公司出貨憑單多紙在卷足佐，被告
      訂貨之際，並無公訴人所指之退票情形，亦屬明確，自不
      得僅以被告有拒絕往來退票紀錄遽推認被告訂貨之際即存
      有不法所有之意圖。
（三）此外，本件復查無其他積極據足以證明被告有公訴人所指
      之犯行，揆諸前揭規定，被告犯罪不能證明，依法應諭知
      無罪之判決。
據上論斷，應依刑事訴訟法第三百零一條第一項，判決如主文。
本案經檢察官賴慶祥到庭執行職務
中　　華　　民　　國　　94　　年　　9　　月　　13　　日
                  臺灣宜蘭地方法院刑事第三庭
                      審判長法  官  黃  永  勝
                            法  官  陳  嘉  年
                            法  官  林  楨  森
以上正本證明與原本無異。
如不服本判決，應於判決送達後10日 ，向本院提出上訴狀。（
應附繕本）
                            書記官  謝  佩  欣
中　　華　　民　　國　　94　　年　　9 　　月　　14　　日
